臺灣高等法院刑事裁定
111年度聲字第2478號
聲  請  人  臺灣高等檢察署檢察官
受  刑  人  朱嘉慶



                   
　　　　　　　　　 
上列聲請人因受刑人數罪併罰有二裁判以上，聲請定其應執行之
刑（聲請案號：臺灣高等檢察署111年度執聲字第1192號），本
院裁定如下：
    主  文
朱家慶犯如附表所示各罪所處之刑，應執行有期徒刑參年捌月。
    理  由
一、聲請意旨略以：受刑人朱家慶（下稱受刑人）因殺人未遂等
    數罪，先後經判決確定如附表，應依刑法第53條、第51條第
    5款、第50條第1項第1款、第2項規定，定其應執行之刑，爰
    依刑事訴訟法第477條第1項聲請裁定等語。
二、按裁判確定前犯數罪者，併合處罰之，而數罪併罰有二以上
    裁判者，應定其應執行之刑，其宣告多數有期徒刑者，於各
    刑中之最長期以上，各刑合併之刑期以下，定其刑期，但不
    得逾30年，刑法第50條、第51條第5款、第53條分別定有明
    文。再按刑事訴訟法第370條第2項、第3項，已針對第二審
    上訴案件之定應執行之刑，明定有不利益變更禁止原則之適
    用，於分屬不同案件之數罪併罰有應更定執行刑者，本於同
    為定刑裁定應為相同處理之原則，法院於裁定定應執行之刑
    時，自仍應有不利益變更禁止原則法理之考量，亦即另定之
    執行刑，其裁量所定之刑期，不得較重於前定之執行刑加計
    後裁判宣告之刑之總和，否則即與法律秩序理念及法律目的
    之內部界限有違（最高法院103年度第14次刑事庭決議及最
    高法院93年度台非字第192號判決意旨參照）。
三、經查：
  ㈠參酌最高法院110年度台抗大字第489號裁定宜予受刑人陳述
    意見機會之意旨，受刑人已於其定刑聲請切結書中表示對本
    件定應執行刑案件的意見(見本院卷第9頁)，合先敘明。
  ㈡受刑人因妨害自由等案件，先後經法院判決判處如附表所示
    之刑，且咸經確定在案（均詳如附表所示），而本院為附表
    所示案件犯罪事實最後判決之法院，有本院被告前案紀錄表
    及各該刑事裁判附卷可稽。又其中受刑人所犯如附表編號1
    至3所示之案件，為得易科罰金之罪；如附表編號4之案件則
    為不得易科罰金之罪，屬刑法第50條1項但書第1款之情形。
    茲檢察官依受刑人請求聲請定其應執行之刑，此有受刑人民
    國111年7月6日親自簽名之定刑聲請切結書乙份存卷足參（
    見本院卷第9頁），本院審核認聲請為正當，應定其應執行
    之刑。
  ㈢爰審酌受刑人所犯如附表編號1所示之罪為教唆恐嚇危害安全
    罪，附表編號2所示者為共同犯毀棄損壞罪，其因謀冒貸牟
    利未果即唆眾前往被害人工廠潑灑油漆、汽油，及噴灑滅火
    器等，漠視法秩序而恣意恐嚇被害人之身心致其心生畏懼及
    受財產損失；附表編號3所示之施用第二級毒品罪，屬自戕
    身體健康之罪；如附表編號4所示者則為殺人未遂罪，僅因
    受邀助陣即持棍棒向素無瓜葛之人痛下重手，致被害人受難
    以復原之傷害，危害社會治安非輕；另參以附表所示各罪對
    社會所造成危害輕重有別，並斟酌本件對全體犯罪應予之整
    體非難評價程度，暨前述各罪定應執行刑之外部界限（各宣
    告刑中刑期最長之有期徒刑3年6月以上，各刑合併計算之刑
    期4年2月），及不利益變更禁止原則（附表編號1至3所示之
    罪曾經定應執行有期徒刑5月，加計附表編號4所示之罪，合
    計刑期為有期徒刑3年11月）等應遵守之內部界限，定其應
    執行之刑如主文所示。
  ㈣末按定應執行之刑，不能因犯罪之一部分所科之刑業經執行
    完畢，而認檢察官之聲請為不合法，予以駁回；至已執行部
    分應如何處理，係檢察官指揮執行問題，與定應執行刑之裁
    定無涉，最高法院著有94年度台抗字第47號裁定、93年度台
    抗字第621號裁定可資參照。本件受刑人所犯如附表編號1至
    3所示之罪所處之刑，固已於108年12月16日易科罰金執行完
    畢，此有本院被告前案紀錄表乙份存卷可考（見本院卷第83
    頁）。然該已執行部分應如何折抵合併所應執行之刑期，屬
    檢察官指揮執行事宜，與定應執行刑之裁定無涉，附此敘明
    。
四、依刑事訴訟法第477條第1項，刑法第50條第1項第1款、第2
    項、第51條第5款、第53條，裁定如主文。
中　　華　　民　　國　　111 　年　　8 　　月　　5 　　日
                  刑事第十五庭  審判長法  官  陳芃宇
                                      法  官  陳勇松
                                      法  官  陳俞伶
以上正本證明與原本無異。
如不服本裁定，應於收受送達後五日內向本院提出抗告狀。
                                      書記官  朱家麒
中　　華　　民　　國　　111 　年　　8 　　月　　5 　　日
附表：
編        號  1 2 3         4 罪        名  恐嚇危害安全罪 共同犯毀棄損壞罪 施用第二級毒品罪 殺人未遂罪 宣   告   刑  有期徒刑3月 有期徒刑3月 有期徒刑2月 有期徒刑3年6月 犯 罪 日 期  105年10月22日22時52分許 105年10月29日16時許 107年5月4日19時30分採尿前96小時內某時 106年9月26日0時10分許 偵查（自訴）機關年度案號  臺灣新北地方檢察署106年度偵字第3109、3363號  臺灣新北地方檢察署107年度毒偵字第5235號 臺灣新北地方檢察署106年度少連偵字第503號 最後事實審 法    院 臺灣新北地方法院  臺灣新北地方法院 臺灣高等法院  案    號 107年度原簡字第112號  108年度原簡字第93號 110年度原上訴字第4號  判決日期 107年7月17日  108年5月9日 110年12月9日 確定判決 法    院 臺灣新北地方法院  臺灣新北地方法院 最高法院  案    號 107年度原簡字第112號  108年度原簡字第93號 111年度台上字第2285號  確定日期 107年8月22日  108年6月13日 111年4月28日 可否易科罰金          是         是         是         否 備        註  臺灣新北地方檢察署107年度執字第13641號  臺灣新北地方檢察署108年度執字第10321號 臺灣新北地方檢察署111年度執字第4402號   編號1至3經臺灣新北地方法院108年度聲字第2951號裁定應執行有期徒刑5月（已執畢）